【裁判字號】    89,交訴,255
【裁判日期】    900129
【裁判案由】    業務過失致死
【裁判全文】
臺灣高雄地方法院刑事判決                        八十九年度交訴字第二五五號
    公  訴  人  臺灣高雄地方法院檢察署檢察官
    被      告  乙○○
右列被告因業務過失致死案件，經檢察官提起公訴（八十九年度偵字第二三二八八、
二三五三Ｏ號），本院判決如左：
    主  文
乙○○從事業務之人，因業務上之過失致人於死，處有期徒刑貳年，緩刑肆年。
    事  實
一、乙○○考領有職業大貨車駕駛執照，受僱於宏昇預拌混凝土股份有限公司，擔任
    預拌混凝土車司機，以開車載運預拌混凝土為業，係以從事駕駛為業務之人，八
    十九年九月二十日上午，駕駛該公司所有之ＶＤ─四五三號預拌混凝土車載運預
    拌混凝土，沿高雄縣橋頭鄉鄉○○村，由南向北行駛，欲前往設在高
    雄縣岡山鎮之燁聯鋼鐵股份有限公司，當日上午九時四十分許，行近設有燈光號
    誌，行車速限為每小時四十公里之甲樹路與甲圍路交岔路口時，本應注意汽車行
    駛時，駕駛人遵守燈光號誌之指示，並依行車限制之速度行駛，以避免危險之發
    生，且當時之天侯晴，日間有自然光線，柏油路面，無障礙物，視距、視角、視
    野均良好，再依其自身之智識、能力亦無不能注意之情事，詎乙○○行將進入該
    交岔路口，交通號誌已變換為紅燈時，乙○○竟未遵守該燈光號誌之指示，仍貿
    然以時速五十公里之速度超速且闖紅燈通過該交岔路口，適有李林糧騎乘腳踏車
    ，沿前揭甲圍路由西向東騎乘，且已快要完成穿越交岔路口的時侯，遭見狀已剎
    避不及之乙○○所駕駛之預拌混凝泥土車右側擦撞，李林糧隨之人、車倒地，腳
    踏車被壓在預拌混凝車右側第二個輪胎下，李林糧則受有後頭部外傷合併頭骨骨
    折、右側腦挫傷性出血、硬腦膜下血腫、胸部挫傷合併右側肋骨、左側肋骨、左
    側鎖骨骨折，經送往國軍左營醫院附設民眾診療服務處急救後，仍因頭部外傷併
    頭骨骨折不治死亡。乙○○於肇事後，即報警前來處理，並坦承駕車肇事，嗣又
    接受本院之裁判。
二、案經高雄縣警察局岡山分局移送，暨李林糧之子李文忠訴由臺灣高雄地方法院檢
    察署檢察官偵查起訴。
    理  由
一、訊據被告乙○○對於右揭駕駛ＶＤ─四五三號預拌混凝土車載運預拌混凝土超速
    橫越右揭甲樹路與甲圍路口時，預拌混凝土車右側不慎撞及被害人李林糧所騎乘
    之腳踏車，致其人、車倒地，李林糧因而受有後頭部外傷合併頭骨骨折、右側腦
    挫傷性出血、硬腦膜下血腫、胸部挫傷合併右側肋骨、左側肋骨、左側鎖骨骨折
    ，經送往國軍左營醫院附設民眾診療服務處急救後，仍不治身亡之事實，固然供
    認不諱，惟矢口否認有闖紅燈，辯稱當時係綠燈云云。惟被告除超速外，並有闖
    紅燈之事實，業據證人即肇事當時適在肇事路口前「阿桃檳榔攤」內聊天之丙○
    ○於警訊中證稱：我於八十九年九月二十日九時四十分許，在甲圍路與甲樹路口
    旁阿桃檳榔攤坐，看到ＶＤ─四五三號牌混凝土車從右昌往岡山，經甲樹路直行
    駛至路口正好變紅燈衝過去，撞到由甲圍路從西往東行駛李林糧婦人騎乘自行車
    過路口邊等語屬實，參以被告於本院審理時亦陳稱：當地之人說我闖紅燈等語，
    證人丙○○所證應屬可採信，是被告所辯未闖紅燈云云，應係避重就輕之詞，委
    無可取。
二、按汽車行駛至交岔路口，其行進、轉彎應遵守燈光號誌之指示。又行車速度應依
    標誌規定。汽車行駛時，汽車駕駛人應注意車前狀況，並隨時採取必要之安全措
    施，道路安全規則第一百零二條第一項第一款、第九十三條第一項、第九十四條
    第三項分別定有明文。此為汽車駕駛人之被告所應注意之義務，被告既考領有職
    業大貨車駕駛執照，對此當知之甚詳。依卷附道路交通事故調查報告表所載及肇
    事現場照片所示，肇事路段時速限制為每小時四十公里，交通事故發生時，天侯
    晴，日間有自然光線，柏油路面，無障礙物，視距、視角、視野均良好，再依其
    自身之智識、能力亦均無不能注意之情事。詎被告於行經右揭甲樹路與甲圍路設
    有交通管制號誌之交岔路口，燈光號誌已轉變為紅燈時，竟未依燈光號誌之指示
    ，停車再開，復以每小時五十公里之時速超速行駛，又未注意車前人車動態，致
    生本件交通事故，其駕駛行為有過失灼然明確。再者，被害人李林糧確係因本件
    交通事故，受有後頭部外傷合併頭骨骨折、右側腦挫傷性出血、硬腦膜下血腫、
    胸部挫傷合併右側肋骨、左側肋骨、左側鎖骨骨折，經送往國軍左營醫院附設民
    眾診療服務處急救後，仍因頭部外傷併頭骨骨折不治死亡之事實，亦有國軍左營
    醫院附設民眾診療服務處所出具之診斷證明書在卷可憑，並經臺灣高雄地方法院
    檢察署檢察官督同法醫師相驗明確，製有相驗屍體證明書、驗斷書及勘驗筆錄在
    卷足憑。被害人李林糧之死亡既係因被告之行為所造成，二者間自有相當之因果
    關係，綜上所述，本件事證明確，被告犯行已堪認定。
三、被告係受僱於宏昇預拌混凝土股份有限公司，擔任預拌混凝車司機，以開車載運
    預拌水泥為業，此據其於本院審理時陳明在卷，是被告係以從事駕駛為業務之人
    ，核其於執行業務之際，駕車肇事致人於死之所為，係犯刑法第二百七十六條第
    二項之業務過失致人於死罪。被告肇事後主動報警處理，又坦承犯行，有前揭道
    交通事故調查報告表報案人欄可按，俟並接受本院裁判，合於自首之要件，應依
    刑法第六十二條前段減輕其刑。爰審酌被告明知所駕駛之預拌混凝土車，體積龐
    大，如不遵守交通規則，將嚴重危及其他使用道路之人車安全，竟仍超速、闖紅
    燈及疏未注意車前狀況而肇事，致被害人李林糧死亡，情節非輕，第念其犯後坦
    承大部分犯行，事後復與被害人家屬達成和解，賠償被害人之家屬新台幣二百萬
    元，有和解書乙紙附卷可憑，並經被害人之子甲○○到院陳述明確，犯後態度尚
    稱良好等一切情狀，量處如主文所示之刑。末查被告前未曾過有期徒刑以上刑之
    宣告，有台灣高等法院被告全國前案紀錄表附卷可按，本件又係偶發初犯，且經
    此偵、審程序及科刑之判決，被告當能更加警愓，本院認對其所受之宣告刑以暫
    不執行為適當，爰併諭知緩刑肆年，以勵自新。
據上論斷，應依刑事訴訟法第二百九十九條第一項前段，刑法第二百七十六條第二項
、第六十二條前段、第七十四條第一款，罰金罰鍰提高標準條例第一條前段，判決如
主文。
本件經檢察官劉昀到庭執行職務。
中      華      民      國      九十      年      一      月    二十九  日
                                      臺灣高雄地方法院交通法庭
                                          法  官  李  嘉  興
右正本證明與原本無異。
如不服本判決，應於判決送達後十日內，向本院提出上訴狀。
                                          書記官  林  孝  聰
中      華      民      國      九十      年      一      月    二十九  日
附錄本判決論罪之法條
刑法第二百七十六條第二項
從事業務之人，因業務上之過失犯前項之罪者，處五年以下有期徒刑或拘役，得併科
三千元以下罰金。


司法院資訊處製作；財團法人民間司法改革基金會備份。
